臺灣屏東地方法院刑事判決　　　　　　　100年度易字第397號
公　訴　人　臺灣屏東地方法院檢察署檢察官
被　　　告　廖本弘
上列被告因竊盜案件，經檢察官提起公訴（民國99年度偵字第
6664號），本院判決如下：
    主  文
廖本弘犯竊盜罪，累犯，處有期徒刑陸月，如易科罰金，以新臺
幣壹仟元折算壹日。
    事  實
一、廖本弘前於民國95年間因竊盜、傷害案件，經本院以95年度
    易字第42號及95年度訴字第733 號分別判決處有期徒刑2 年
    、3 月，嗣經臺灣高等法院高雄分院以95年度上易字第743
    號及96年度上訴字第394 號撤銷原判決，並分別改判處有期
    徒刑2 年6 月、5 月確定；另於95年間因傷害案件，經本院
    以95年度訴字第799 號判決處有期徒刑5 月確定，上開3 罪
    嗣經臺灣高等法院高雄分院以96年度聲減字第1775號裁定各
    減為有期徒刑2 年6 月（不符減刑要件）、2 月又15日、2
    月又15日，並定應執行有期徒刑2 年9 月確定，於98年3 月
    17日縮短刑期假釋出監，並交付保護管束，嗣於99年1 月9
    日因假釋未經撤銷以執行完畢論。詎猶不知悔改，於99年4
    月22日凌晨0 時58分許，駕駛車號8M-9701 號自用小客車行
    經屏東縣屏東市海豐40-3號前，見朱人凱所有之車號6K-062
    0 號自用小貨車停放在屏東縣屏東市海豐40-3號前之路邊，
    竟意圖為自己不法所有，而基於竊盜之犯意，竊取上開車號
    6K-0620 號自用小貨車，得手後供已代步使用，並停放在其
    位於屏東縣長治鄉○○路102 號住處南方約50公尺處。嗣經
    朱人凱報警處理，並經警調閱監視器畫面而循線查獲，始知
    悉上情。
二、案經屏東縣政府警察局屏東分局報請臺灣屏東地方法院檢察
    署檢察官偵查起訴。
    理  由
一、按被告以外之人於審判外之陳述雖不符刑事訴訟法第159 條
    之1 至之4 等4 條之規定，惟經當事人於審判程序同意作為
    證據，法院審酌該言詞陳述或書面陳述作成時之情況，認為
    適當者，亦得為證據；又當事人、代理人或辯護人於法院調
    查證據時，知有刑事訴訟法第159 條第1 項不得為證據之情
    形，而未於言詞辯論終結前聲明異議者，視為有前項之同意
    ，刑事訴訟法第159 條之5 定有明文。該規定之立法意旨在
    於傳聞證據未經當事人之反對詰問予以核實前，原則上應予
    排除。惟若當事人已放棄反對詰問權，並於審判程式中表明
    同意該等傳聞證據可作為證據；或於言詞辯論終結前未聲明
    異議，則基於尊重當事人對傳聞證據之處分權，及證據資料
    愈豐富，愈有助於真實發見，及強化言詞辯論主義，使訴訟
    程式得以順暢進行之理念，上開傳聞證據亦均具有證據能力
    。本判決下列所引用據以認定事實之傳聞證據，檢察官及被
    告於言詞辯論終結前均未聲明異議，視為同意作為證據，本
    院審酌上開證據作成時尚無預見日後將作為證據之偽造動機
    ，其虛偽之可能性極小，且對被告涉嫌竊盜之待證事實，具
    有相當之關聯性，認為適當，依前揭說明，自得為證據。
二、訊之被告廖本弘矢口否認有何竊盜犯行，辯稱：我有去現場
    ，有帶一個朋友去，我帶他去後我就走了，那個朋友叫「國
    仔」，真實姓名我不知道，不是我偷的云云。經查：
(一)、被害人朱人凱所有之車號6K-0620 號自用小貨車於99年4 月
    21日晚上10時30分許停放在屏東縣屏東市海豐40-3號前之路
    邊，於翌（22）日上午6 時20分許發現遭竊，經警於99年5
    月10日上午11時30分許，在被告住處屏東縣長治鄉○○路10
    2 號南方約50公尺處尋獲之事實，業據證人即被害人朱人凱
    於警詢中證述明確（偵卷第34-35 頁），並有屏東縣政府警
    察局車輛尋獲查詢單、車籍查詢- 基本資料詳細畫面、贓物
    認領保管單各1 紙、尋獲失竊車輛現照片2 張附卷可稽（警
    卷第18-23頁），此部分之事實堪以認定。
(二)、被告確有於上開時間駕駛車號8M-9701 號自用小客車至上開
    朱人凱所有小貨車遭竊之地點，並將其小客車停放在距離失
    竊小貨車20公尺處，被告下車漫步走向該小貨車停放處之事
    實，業據被告於警詢、偵訊及本院審理中陳明在卷，並據證
    人廖耿輝、廖學溪於警詢中證述在卷，並有現場監視器錄影
    光碟暨翻拍照片4 張、車輛照片2 張附卷可按（警卷第19-2
    3 頁）。又被告停放車號8M-9701 號小客車之地點與失竊車
    輛停放地點相距達20餘公尺，且該處亦有盆栽足以隱蔽之事
    實，有現場勘驗照片10張及檢察事務官勘驗筆錄1 份附卷可
    按（偵卷第86頁、第135-139 頁），足證被告如確實因尿急
    而臨時停車，且時為凌晨時分，人車稀少，被告顯無可能漫
    步前往失車地點小解。又經警詢問被告現場監視器畫面並無
    被告返回其小客車之畫面時，被告即拒絕回答（警卷第4 頁
    ），且被告於警詢時亦供稱該失竊之小貨車於99年4 月22日
    上午10時即出現在其住處附近，伊有時會向鍾俊國借用等語
    （警卷第4 頁），被告確有使用該贓車之事實亦堪認定。
(三)、被告於警詢、偵訊及本院審理中均陳稱係伊載訴外人鍾俊國
    （經檢察官另案不起訴處分確定）至該處，鍾俊國下車，當
    （22）日上午10時鍾俊國即駕駛上開失竊之小貨車至伊之住
    處等語。然為鍾俊所否認（偵卷第26-27 頁），且依現場監
    視器之擷取之錄影畫面，僅見到被告廖本弘出現在現場，而
    未發現鍾俊國在現場出沒，亦未有拍攝到鍾俊國著手竊取及
    將上開失竊小貨車駛離之畫面，此參卷附之光碟（偵卷第88
    頁）甚明。再者，失竊車輛經尋獲後，經採證亦未於該車上
    發現鍾俊國之指紋，此亦有屏東縣政府警察局屏東分局海豐
    派出所之偵查報告在卷可稽（偵卷第70頁）。另經檢察官調
    取鍾俊國供稱其使用之0000000000門號手機之通聯紀錄，於
    案發期間，該手機之基地台位址均位於新竹縣或桃園縣，有
    通聯紀錄2 份在卷可證（偵卷第41-52 頁、第57-68 頁），
    而該手機門號用戶為證人潘郁翔之名義，惟證人潘郁翔並未
    實際使用上開手機，業據證人潘郁翔於偵訊中證述甚詳，是
    自不排除該手機之實際使用人為鍾俊國，並無任何證據足資
    證明鍾俊國於本件案發當時，出現在案發現場，被告廖本弘
    供稱伊載鍾俊國至現場云云，顯不足採信。
(四)、綜上所述，被告係在朱人凱所有之小貨車失竊之時間，出現
    在該小貨車旁，且被告出現在失竊現場時，並無其他人接近
    該小貨車，有現場監視器擷取之畫面可證，而該小貨車失竊
    後之當（22）日上午10時即停放在距離被告住處南方約50公
    尺處，至99年5 月10日上午11時30分許為警發現，被告亦陳
    稱使用過該車，是上開車號6K-0620 號小貨車係被告所竊取
    之事實，應堪認定。被告辯稱：係伊所搭載之朋友「國仔」
    所竊取云云，與監視錄影器拍攝之畫面不符，顯係事後卸責
    之詞，不足採信。本件事證明確，被告上開竊盜犯行，事證
    明確，堪以認定。
三、核被告所為，分別係犯刑法第320 條第1 項之竊盜罪。被告
    前於95年間因竊盜、傷害案件，經本院以95年度易字第42號
    及95年度訴字第733 號分別判決處有期徒刑2 年、3 月，嗣
    經臺灣高等法院高雄分院以95年度上易字第743 號及96年度
    上訴字第394 號撤銷原判決，並分別改判處有期徒刑2 年6
    月、5 月確定；另於95年間因傷害案件，經本院以95年度訴
    字第799 號判決處有期徒刑5 月確定，上開3 罪嗣經臺灣高
    等法院高雄分院以96年度聲減字第1775號裁定各減為有期徒
    刑2 年6 月（不符減刑要件）、2 月又15日、2 月又15日，
    並定應執行有期徒刑2 年9 月確定，於98年3 月17日縮短刑
    期假釋出監，並交付保護管束，嗣於99年1 月9 日因假釋未
    經撤銷以執行完畢論之事實，有臺灣高等法院被告前案紀錄
    表1 份附卷可按，其受有期徒刑之執行完畢5 年以內故意再
    犯本件有期徒刑以上之罪，為累犯，應依刑法第47條第1項
    之規定加重其刑。爰審酌被告前有多次前科，素行非佳，有
    臺灣高等法院被告前案紀錄表1 份附卷可按，所竊取之物為
    小貨車，價值約新台幣五萬元，犯罪後未能坦承犯行，態度
    不佳等一切情狀，量處如主文所示之刑，並諭知易科罰金之
    標準，併定其應執行之刑及易科罰金之折算標準。
據上論斷，應依刑事訴訟法第299 條第1 項前段，刑法第320 條
第1 項、第47條第1 項、第41條第1 項，刑法施行法第1 條之1
，判決如主文。
本案經檢察官劉昀到庭執行職務。
中    華    民    國   100    年    6     月    3     日
                  刑事第二庭    法  官  涂裕洪
以上正本證明與原本無異。
如不服本判決應於收受判決後10日內向本院提出上訴書狀，並
應敘述具體理由；其未敘述上訴理由者，應於上訴期間屆滿後
20日內向本院補提理由書（均須按他造當事人之人數附繕本）
「切勿逕送上級法院」。
中    華    民    國   100    年    6     月    3     日
                                書記官  卓春成
附錄本判決論罪之法條：
刑法第320條第1項
意圖為自己不法之所有或第三人不法之所有，而竊取他人之動產
者，為竊盜罪，處五年以下有期徒刑、拘役或五百元以下罰金。